【裁判字號】    97,易,631
【裁判日期】    970318
【裁判案由】    傷害
【裁判全文】
臺灣臺中地方法院刑事判決               97年度易字第631號
公  訴  人  臺灣臺中地方法院檢察署檢察官
被      告  甲○○
上列被告因家庭暴力防治法之傷害案件，經檢察官提起公訴（九
十六年度偵字第一七九四二號），本院判決如下：
    主    文
甲○○傷害人之身體，處拘役伍拾日，如易科罰金，以新臺幣壹
仟元折算壹日；又傷害人之身體，處拘役伍拾日，如易科罰金，
以新臺幣壹仟元折算壹日。應執行拘役玖拾日，如易科罰金，以
新臺幣壹仟元折算壹日。
    犯罪事實
一、甲○○與乙○○係同居關係，二人間具有家庭暴力防治法第
    三條第二款所規定之家庭成員關係。甲○○於民國（下同）
    九十六年五月十八日上午六時許，在臺中市北屯區○○○街
    九十一號其與乙○○同居處，因不滿乙○○經常於凌晨回家
    ，而與乙○○發生口角，甲○○竟基於普通傷害之犯意，以
    徒手毆打及腳踹乙○○，致乙○○受有左頸部瘀青血腫３Ｘ
    ２公分、左腰部瘀青血腫８Ｘ６公分、左上臂瘀青血腫５Ｘ
    ４公分及３Ｘ２公分、左前臂瘀青血腫４Ｘ３公分、左手腕
    瘀青血腫３Ｘ２公分、左手拇指瘀青血腫２Ｘ１公分等傷害
    。甲○○又於九十六年八月十七日凌晨三時許，在臺中市北
    屯區○○○街九十一號其與乙○○同居處，復因不滿乙○○
    太晚回家，而與乙○○發生口角，甲○○竟另基於普通傷害
    之犯意，以徒手毆打及腳踢乙○○，致乙○○受有左手腕瘀
    傷８Ｘ３公分、右大腿瘀傷３Ｘ２公分等傷害。
二、案經乙○○訴由臺中市警察局第五分局報請臺灣臺中地方法
    院檢察署檢察官偵查起訴。
    理    由
一、被告甲○○經本院合法傳喚無正當理由雖未到庭，惟查上開
    犯罪事實，業據被告於九十六年八月二十日檢察官偵查中坦
    承不諱，核與證人即告訴人乙○○於本院審理時具結證述之
    情節相符，並有告訴人提出之行政院衛生署臺中醫院驗傷診
    斷書二紙附卷可憑，足見被告之自白與事實相符。雖被告嗣
    於九十六年十月二十九日檢察官偵查中翻異前供，辯稱：伊
    沒有傷害乙○○，是乙○○先打伊，而自己肌肉拉傷，若伊
    打乙○○，傷勢不只如此云云，無非事後卸責之詞，不足採
    信，事證明確，其犯行堪以認定。
二、查被告與告訴人係同居關係，二人間具有家庭暴力防治法第
    三條第二款所規定之家庭成員關係。核被告甲○○先後二次
    傷害告訴人之所為，均係犯刑法第二百七十七條第一項之普
    通傷害罪。又被告傷害之對象為其同居人，屬家庭暴力防治
    法第二條第二款之家庭暴力罪。被告先後二次對告訴人犯普
    通傷害罪，係犯意各別，應予分論併罰。爰審酌被告僅因細
    故竟毆傷告訴人，迄今尚未與告訴人達成和解賠償損害，及
    其犯罪之動機、目的、手段、告訴人所受傷害程度，與犯後
    先予承認嗣則否認犯行，態度不佳等一切情狀，分別量處如
    主文所示之刑，並均諭知易科罰金之折算標準，及定應執行
    之刑，並諭知易科罰金之折算標準，以示懲儆。又被告經本
    院合法傳喚無正當理由不到庭，因本院認係應科拘役之案件
    ，爰不待其陳述逕行判決。
三、據上論斷，應依刑事訴訟法第二百九十九條第一項前段、第
    三百零六條，刑法第二百七十七條第一項、第四十一條第一
    項前段、第五十一條第六款，刑法施行法第一條之一，判決
    如主文。
本案經檢察官丙○○到庭執行職務。
中    華    民    國    97    年    3     月    18    日
                  刑事第一庭    法  官  朱光國
上正本證明與原本無異。
如不服本判決，應於收受送達後10日內向本院提出上訴書狀（應
敘述具體理由並附繕本）。
上訴書狀如未敘述理由，應於上訴期間屆滿後20日內補提理由書
於本院。
                                書記官  張孝妃
中    華    民    國    97    年    3     月    18    日
附錄論罪科刑法條
刑法第277條第1項：
傷害人之身體或健康者，處 3 年以下有期徒刑、拘役或 1 千元
以下罰金。


司法院資訊處製作；財團法人民間司法改革基金會備份。
